【裁判字號】    99,台上,6464
【裁判日期】    991021
【裁判案由】    違反槍砲彈藥刀械管制條例
【裁判全文】
最高法院刑事判決            九十九年度台上字第六四六四號
上  訴  人  甲○○
上列上訴人因違反槍砲彈藥刀械管制條例案件，不服台灣高等法
院台南分院中華民國九十九年八月十三日第二審判決（九十九年
度上訴字第六六六號，起訴案號：台灣台南地方法院檢察署九十
八年度偵字第二五０八號），提起上訴，本院判決如下：
    主  文
上訴駁回。
    理  由
按刑事訴訟法第三百七十七條規定，上訴於第三審法院，非以判
決違背法令為理由，不得為之。是提起第三審上訴，應以原判決
違背法令為理由，係屬法定要件。如果上訴理由書狀並未依據卷
內訴訟資料，具體指摘原判決不適用何種法則或如何適用不當，
或所指摘原判決違法情事，顯與法律規定得為第三審上訴理由之
違法情形，不相適合時，均應認其上訴為違背法律上之程式，予
以駁回。本件原判決維持第一審關於論處上訴人甲○○未經許可
，寄藏可發射子彈具有殺傷力之改造手槍罪刑部分之判決，駁回
其於第二審之此部分上訴，已敘明所憑之證據及認定之理由；從
形式上觀察，並無判決違背法令之情形存在。查原判決認上訴人
受郭有利（已死亡）委託，代為保管仿WALTHER廠PPK/S型半自動
、具有殺傷力之改造手槍一支（含彈匣二個）及具有殺傷力之非
制式子彈二發，未經許可而寄藏之，已綜合全部卷證資料，詳加
審酌判斷。並以檢察官就上訴人未經許可，持有槍、彈部分起訴
，但其效力及於全部，仍應論以未經許可，寄藏可發射子彈具有
殺傷力之改造手槍罪（與未經許可，持有子彈部分為想像競合犯
，從一重處斷），理由內已論敘綦詳，要無上訴意旨所稱未受請
求之事項予以判決之違法情事。再查，上訴人雖供出上開槍、彈
係郭有利交其保管，但郭有利於本件案發前之民國九十八年一月
二十四日即已死亡，無從因上訴人之供述而查獲或防止重大危害
治安事件之發生，自無槍砲彈藥刀械管制條例第十八條第四項減
輕或免除其刑規定之適用，原判決已詳加調查說明。至上訴人經
警查獲後，偕同警方起出其寄藏之槍、彈，與前揭減免其刑規定
之要件亦有不符。上訴意旨執此再事爭辯，仍非合法之第三審上
訴理由。上訴意旨其餘所稱上訴人向無前科，且已坦承全部犯行
，並帶同警方起獲槍、彈，原判決量刑似嫌過重云云，漫就原審
刑罰裁量職權之適法行使，任意指摘，亦與法律規定得為第三審
上訴理由之違法情形，不相適合。其上訴為違背法律上之程式，
應予駁回。
據上論結，應依刑事訴訟法第三百九十五條前段，判決如主文。
中    華    民    國  九十九  年    十    月  二十一  日
                      最高法院刑事第十庭
                          審判長法官  花  滿  堂
                                法官  黃  正  興
                                法官  陳  東  誥
                                法官  洪  昌  宏
                                法官  許  錦  印
本件正本證明與原本無異
                                      書  記  官
中    華    民    國  九十九  年    十    月  二十五  日
                                                      Ｅ

司法院資訊處製作；財團法人民間司法改革基金會備份。
